【裁判字號】    97,交抗,445
【裁判日期】    970428
【裁判案由】    違反道路交通管理處罰條例
【裁判全文】
臺灣高等法院交通事件裁定             97年度交抗字第445號
抗  告  人
即受處分人  甲○○
上列抗告人因違反道路交通管理處罰條例案件，不服桃園地方法
院，中華民國97年3月28日所為裁定（97年度交聲字第594號），
提起抗告，本院裁定如下：
    主  文
原裁定撤銷，發回臺灣桃園地方法院。
    理  由
一、按受處分人，不服第八條主管機關所為之處罰，得於接到裁
    決書之翌日起二十日內，向管轄地方法院聲明異議，道路交
    通管理處罰條例第八十七條第一項定有明文；再依道路交通
    管理處罰條例第八十七條規定向管轄法院聲明異議之期間，
    自裁決書送達之翌日起算，並得依法扣除在途期間，道路交
    通案件處理辦法第十二條亦有明文；而道路交通案件處理辦
    法第十二條規定交通案件聲明異議之在途期間扣除，當事人
    非居住於處罰機關所在之鄉、鎮、市（包括縣轄市、省轄市
    及院轄市），但居住於受理聲明異議案件法院之管轄區域者
    ，依本標準第二條第一款中之「地方法院在途期間」欄所載
    日數，扣除在途期間，法院訴訟當事人在途期間標準第四條
    定有明文。又按處理違反道路交通管理事件，有關文書送達
    之程序，依行政程序法之規定，此為違反道路交通管理事件
    統一裁罰基準及處理細則第五條明文規定。再按送達，不能
    依行政程序法第七十二條、七十三條規定送達者，而由郵政
    機關為送達者，得將文書寄存於送達地之郵政機關，行政程
    序法第七十四條第二項定有明文。
二、原裁定略以：抗告人即受處分人甲○○於民國九十六年八月
    十五日十二時四十六分許，駕駛車牌號碼TX五─七八一號輕
    型機車，行駛於桃園縣中壢市○○路及中豐路口，因闖紅燈
    為警查獲，處分機關因而依道路交通管理處罰條例第五十三
    條第一項、第六十三條處罰鍰新臺幣四千五百元及記違規點
    數三點。受處分人甲○○並於九十七年一月二十四日收受原
    處分機關案號高監營裁字第裁八○－DB0000000號裁
    決書，有送達證書文件回執影本在卷可稽，受處分人應於裁
    決書送達後二十日內提出異議，乃其竟於同年二月十四日始
    具狀聲明異議，有原處分機關收受交通裁決異議聲請狀上之
    收狀戳章可參，本件聲明異議，已逾二十日之法定期間，顯
    不合法律上之程式，且屬無從補正之事項，應予以駁回等語
    ，固非無見。
三、惟查，受處分人住所地在桃園縣中壢市○○街一○二號，有
    其個人基本資料查詢結果表在卷可查（臺灣高雄地方法院九
    十七年度交聲字第四四八號卷二一頁），其於九十七年一月
    二十四日收受處分機關上揭裁決書亦有送達證書文件回執在
    卷足稽（同上卷八頁），則受處分人於送達之翌日（即同年
    月二十五日）起算二十日，再依首揭規定扣除在途期間一日
    ，其末日為同年二月十四日，是受處分人於該日具狀聲明異
    議，有其聲明議狀收狀戳章可參（同上卷三頁），經核並無
    逾期。受處分人抗告意旨略以法定二十日期間內適逢春節連
    續假期無法具狀，應予扣除該日數云云，理由雖非可採，惟
    原裁定既有可議，仍應由本院將原裁定撤銷，發回原審法院
    更為妥適之裁定。
據上論斷，應依道路交通管理處罰條例第八十九條，道路交通案
件處理辦法第二十六條，刑事訴訟法第四百十三條前段，裁定如
主文。
中    華    民    國    97    年    4     月    28    日
                  刑事第十八庭審判長法  官  吳鴻章
                                    法  官  周政達
                                    法  官  段景榕
以上正本證明與原本無異。
不得再抗告。
                                    書記官  陳靜姿
中    華    民    國    97    年    4     月    28    日


司法院資訊處製作；財團法人民間司法改革基金會備份。
